臺灣新竹地方法院民事裁定  
110年度司字第20號
聲  請  人  財政部北區國稅局竹北分局

法定代理人  游素菁  


相  對  人  大山不鏽鋼調理設備有限公司

上列當事人間請求選派清算人事件，本院裁定如下：
    主  文
選派陳振禮律師（執業地址：台北市○○區○○○路○段○○○號一樓）
為相對人大山不鏽鋼調理設備有限公司之清算人。
聲請程序費用新臺幣壹仟元由相對人負擔。
    理  由
一、按解散之公司除因合併、分割或破產而解散外，應行清算；
    公司經中央主管機關撤銷或廢止登記者，準用前3條規定，
    公司法第24條、第26條之1分別定有明文。又按公司之清算
    ，以全體股東為清算人，但本法或章程另有規定或經股東決
    議，另選清算人者，不在此限；不能依第79條規定定其清算
    人時，法院得因利害關係人之聲請，選派清算人；公司變更
    章程、合併、解散及清算，前揭規定於有限公司準用之，公
    司法第79條、第81條、第113條亦有規定。
二、聲請意旨略以：相對人滯欠聲請人營利事業所得稅、滯納金
    、滯納利息（計算至民國110年9月1日止）合計新臺幣（下
    同）801,268元。因相對人業經經濟部中部辦公室106年1月1
    7日經授中字第10632002400號函廢止登記在案，依公司法第
    26條之1準用同法第24條規定，應行清算程序，惟相對人無
    章程規定或股東選任清算人，且唯一董事吳如山已遷出國外
    行方不明，無法進行清算程序。聲請人已洽陳振禮律師同意
    無償擔任相對人之清算人，爰依法聲請選派清算人等語。
三、經查，聲請人主張之上開事實，業據提出同意書、經濟部商
    工登記公示資料、經濟部中部辦公室書函暨相對人歷次變更
    登記資料、全國財產稅總歸戶財產查詢清單、欠稅查詢情形
    表、本院查無選派清算人函文、法務部行政執行署新竹分署
    函、外交部領事事務局函、吳如山遷出國外查詢資料等件附
    卷可稽，堪以認定。是相對人既無董事、監察人可擔任公司
    之清算人，為處理相對人之未了結事務，聲請人聲請選派相
    對人之清算人，合於上開規定。本院審酌聲請人推舉之陳振
    禮律師具備法律專業知識，足堪辦理公司清算事務，且願意
    無償擔任相對人之清算人，亦有同意書在卷可參，由其擔任
    相對人公司之清算人，應能維護相對人公司之利益，堪稱適
    當。
四、依非訟事件法第175條，裁定如主文。
中　　華　　民　　國　　110 　年　　9 　　月　　15　　日
                  民事第二庭  法  官  傅伊君
以上正本係照原本作成。　　　　　　　　　　　
如對本裁定抗告，應於裁定送達後10日內向本院提出抗告狀。
並繳納抗告費新臺幣1,000元。　　　　　　　　　　　 
中　　華　　民　　國　　110 　年　　9 　　月　　16　　日
                              書記官  李勻淨